【裁判字號】    89,易,964
【裁判日期】    890509
【裁判案由】    贓物
【裁判全文】
台灣台中地方法院刑事判決                          八十九年度易字第九六四號
    公  訴  人  台灣台中地方法院檢察署檢察官
    被      告  甲○○
    選任辯護人  熊賢祺
右列被告因贓物案件，經檢察官聲請簡易判決處刑（八十九年度偵緝字第一四一號）
，經本院台中簡易庭認為不宜逕以簡易判決處刑，簽由本院依通常程序審理（八十
九年度中簡字第四Ｏ三號），本院判決如左：
    主      文
甲○○故買贓物，處有期徒刑拾月。緩刑肆年。
    事      實
一、甲○○因於民國八十四年十一月間駕駛其所有車牌號碼ＬＺ－─七二０號之自用
    小客車發生車禍，致該車之大燈、保險桿、擋風玻璃及引擎等車體部分受有重大
    損害無法使用，遂將該車交由案外人即其友人吳復海拖至台中縣太平市南國巷三
    三號修復（吳復海業於八十八年九月廿一日因地震而死亡）。甲○○明知吳復海
    向其表示該車之修復費用新台幣（下同）十萬元遠低於市場上約二十萬元之該車
    修復行情，所使用材料必屬來路不明之贓物，竟仍將該車送修，且亦明知其於該
    車維修後三個月，至上開處所取回懸掛其原車牌號碼之車輛，顯非其原送修之該
    部車輛，而除其原有ＬＺ－─七二０號車牌外，均確屬來歷不明之贓物（甲○○
    所取回之車輛，除車牌外，為乙○○所有，原車號為ＭＰ─四三八八號，於八十
    四年七月三十一日，在台中市○區○○街一０二號處所失竊，引擎號碼已遭磨損
    ，車身號碼亦遭變造為ＡＨＺ000000000000號之自用小客車），竟
    仍以十萬元之賤額買受供己使用。其後復於八十七年四月間將該車以與市價顯不
    相當之五萬元價格售予案外人范位誠（另經檢察官聲請簡易判決處刑），嗣於八
    十八年六月二十七日下午一時二十三分許，范位誠駕駛該車行經台中縣后里鄉○
    里村○○路三九五號前為警查獲後，甫循線獲悉上情。
二、案經台中縣警察局大甲分局報請台灣台中地方法院檢察署檢察官聲請簡易判決處
    刑，經本院台中簡易庭認為不宜逕以簡易判決處刑，簽由本院刑事庭依通常程序
    審理。
    理      由
一、訊據被告甲○○固坦承其於前揭時地，將其損壞之自用小客車交由吳復海修復等
    情不諱，惟仍矢口否認其知贓故買，辯稱︰其不知所取回之該車業遭以贓車拼裝
    修復云云。惟查：
（一）上開查獲懸掛ＬＺ－─七二０號車牌之自用小客車，除車牌係被告所有外，餘
      均係被害人乙○○所有，於八十四年七月三十一日，在台中市○區○○街一０
      二號處所失竊，原車號為ＭＰ─四三八八號，引擎號碼已遭磨損，車身號碼亦
      遭變造為ＡＨＺ000000000000號之ＢＭＷ五二五車型，而顏色為
      淺灰色，失竊當時市價約五十萬元等情，業據被害人乙○○於警訊中指訴甚詳
      ，並有車輛竊盜、車牌失竊資料個別查詢報表─查詢車輛認可資料、贓物認領
      保管單及照片三幀附卷可稽，故查獲之該車，除車牌外，餘均確屬贓物無疑。
（二）且觀諸被告原所有之車牌號碼ＬＺ－─七二０號之自用小客車，乃係ＢＭＷ五
      二○車型、一九八八出廠、顏色為淺灰色，而吳復海所交付之自用小客車，係
      屬ＢＭＷ五二五車型、一九九二年出廠、顏色為較深之淺灰色等情，有證人即
      曾為車號ＬＺ－─七二０號車主之王崑盛於偵查中證述詳實，復有汽車新領牌
      照登記書及車輛竊盜、車牌失竊資料個別查詢報表─查詢車輛認可資料在卷足
      參，足見該兩部車出廠之年份相距四年，而二車車型及顏色亦有不同，常情上
      該二車之機械狀況及車身內裝，有極大之差異，是被告已無諉以其不知所取回
      之該車係以他車拼裝之餘地，蓋以被告既於偵查及本院審理中自承其係自八十
      二年間購得原所有之車輛，且自車禍發生前均由其使用等情，核與證人王崑盛
      於偵查中證稱其未曾使用該車等語相符，則被告於吳復海將修復之自用小客車
      交付時，本於其對於原有車輛熟稔之程度，必知原有車輛與已修復車輛間之差
      異，而當屬明知吳復海所交付之該車非其原有之自用小客車，仍交付十萬元予
      以買受。
（三）再查，被告自承該自用小客車於交予吳復海修復前，曾經其他車廠估價而修復
      費約為二十萬元，然被告其後竟僅以十萬元之價額，即將上開重大毀損之車體
      換裝成僅使用四年餘，尚價值約五十萬元，車況仍屬良好之自用小客車，此有
      車輛竊盜、車牌失竊資料個別查詢報表─查詢車輛認可資料及照片三幀附卷足
      證，益證被告確係知贓故買無疑，蓋以銷售拼裝車者當係選擇較無風險之管道
      將所得贓車加以拆裝而出售牟利，以避免容易為警查獲，故常情上應無上開未
      經車主同意而私自將整部車體換裝並懸掛原有車牌之理，亦即被告若非明知該
      車係拼裝車而故買，吳復海豈有甘冒為警查獲之危險，而逕行以甚低於該贓車
      價額之賤價出售該贓車之餘地；末查，被告自承其自八十五年間取回該車後，
      至八十七年四月間另以五萬元之賤價售予范位誠等情，核與證人范位誠於警局
      及偵查中證稱，該車確係其於八十七年四月間以五萬元之價額向被告所購買等
      情相符，顯見被告其後係因急於出售該贓車，甫願以低於修復費用之五萬元賤
      價出售，而表露被告知贓故買情虛之舉，亦即被告於本院調查中辯稱，其係因
      該車未完全修復無法使用，甫賤價出售云云，無足採信。綜上所述，被告事後
      於本院翻異前供所辯，顯係事後卸飾之詞，無足採信。本件事證明確，被告上
      開犯行，堪以認定。
二、被告明知贓物而買受。核其所為，係犯刑法第三百四十九條第二項之故買贓物罪
    。爰審酌被告之素行資料、犯罪之動機、目的、手段及其於偵查中供認犯行之態
    度等一切情狀，量處如主文所示之刑。又被告前雖曾於八十五年間因竊盜案件，
    經台灣南投地方法院判處有期徒刑八月，緩刑三年確定，惟於緩刑期滿，而緩刑
    之宣告未經撤銷，是其上開刑之宣告，依刑法第七十六條之規定已失其效力，而
    與未曾受有期徒刑以上刑之宣告者同，有台灣高等法院被告全國前案紀錄表在卷
    可按，其因一時貪圖小利，致罹於刑典，信經此刑之宣告後，應知警惕而無再犯
    之虞，且本院審酌被告尚有年邁且身心障礙之母親及子女亟待照顧等情，認上開
    對其所宣告之刑以暫不執行為適當，是併予宣告緩刑四年，以啟自新。
據上論斷，應依刑事訴訟法第四百五十二條、第二百九十九條第一項前段，刑法第三
百四十九條第二項、第七十四條第一款，罰金罰鍰提高標準條例第一條前段，判決如
主文。
中      華      民      國    八十九    年      五      月    九        日
                                  台灣台中地方法院刑事第六庭
                                      法  官  許  惠  瑜
右正本證明與原本無異。
如不服本判決，應於判決送達後十日內向本院提出上訴狀，上訴於臺灣高等法院臺中
分院( 須附繕本 )。
                                      書記官
中      華      民      國    八十九    年      五      月    十        日
附錄︰
刑法第三百四十九條第二項︰搬運寄藏故買贓物或為牙保者，處五年以下有期徒
刑、拘役或科或併科一千元以下罰金。


司法院資訊處製作；財團法人民間司法改革基金會備份。
